臺灣高等法院高雄分院刑事判決　　 95年度上更(一)字第313號
上　訴　人　臺灣屏東地方法院檢察署檢察官
上　訴　人
即　被　告　甲○○
　　　　　　　　　　現於臺灣高雄看守所羈押中
選任辯護人　徐豐明律師
上　訴　人
即　被　告　乙○○
　　　　　　　　　　號
　　　　　　　　　　現於臺灣高雄看守所羈押中
指定辯護人　本院公設辯護人孫妙岑
上列上訴人因被告違反毒品危害防制條例案件，不服臺灣屏東地
方法院94年度重訴字第2 號中華民國94年8 月30日第一審判決（
起訴案號：臺灣屏東地方法院檢察署93年度偵字第6259號、第
6261號），提起上訴，判決後，經最高法院發回更審，本院判決
如下：
    主  文
原判決撤銷。
甲○○共同販賣第一級毒品，累犯，處有期徒刑壹拾參年陸月，
褫奪公權捌年。扣案毒品海洛因貳包（合計淨重佰肆拾點肆肆
公克，空包裝重肆點肆柒公克）沒收銷燬之。
乙○○共同販賣第一級毒品，處有期徒刑壹拾參年，褫奪公權捌
年。扣案毒品海洛因貳包（合計淨重佰肆拾點肆肆公克，空包
裝重肆點肆柒公克）沒收銷燬之。
    事  實
一、甲○○曾因槍砲彈藥刀械管制條例、麻醉藥品管理條例等案
    件，分別經法院判處有期徒刑10月、有期徒刑6 年8 月確定
    ，合併定應執行刑7 年6 月確定，於87年6 月5 日縮短刑期
    假釋出監，92年9 月26日假釋期滿，未經撤銷假釋，以已執
    行論。
二、甲○○、乙○○均明知海洛因業經公告列為毒品危害防制條
    例第2 條第2 項第1 款之第一級毒品，不得非法持有、販賣
    ，竟意圖營利，共同基於販賣第一級毒品海洛因之犯意，於
    不詳地點，以不詳價格，向姓名、年籍不詳之成年人販入毒
    品海洛因後，欲轉售毒品牟利，旋於93年12月上旬某日，甲○○與乙○○在詳寧葬儀社開幕儀式時向丙○○告知其有純
    度甚高之毒品海洛因，因缺錢欲脫手，乃共同委請丙○○找
    尋買主，雙方約定於93年12月14日15時許（起訴書誤載為12
    月16日），在屏東縣內埔鄉富田村富田國小附近之公墓旁見
    面看貨，甲○○駕駛車號6P -2449號銀色休旅車搭載乙○○
    ，並攜帶毒品海洛因2 包（1 小包及1 大包，合計淨重340.
    44公克公克，空包裝重4.47公克）前往，丙○○無意為其2
    人找尋海洛因之買主乃報警，屏東縣警察局刑警隊員警張增
    賢接獲丙○○之線報後，即與員警鍾廣堂、黃薰鋒、陳俊呈
    等人駕車前往察看，93年12月14日15時40分許，甲○○與乙○○2 人與警方先在前開公墓旁初遇，甲○○與乙○○2 人
    心生警覺，改在附近環繞，且為防被警查獲，更將上開大包
    海洛因以褐色有花紋手提塑膠袋1 個盛裝而置於屏東縣內埔
    鄉富田國小校內之某棵樹下，甲○○與乙○○則駕車在距離
    上開車輛數公尺不遠處監看，警方於93年12月14日16時10分
    許，在上開富田國小旁發現甲○○與乙○○，並在甲○○駕
    駛之車輛右前駕駛座乙○○之座位旁車門起出該小包毒品海
    洛因而逕予逮捕，嗣並在富田國小校園內樹下起出前開以褐
    色有花紋手提塑膠袋盛裝之大包海洛因，始查知上情。
二、案經屏東縣警察局移請台灣屏東地方法院檢察署檢察官偵查
    起訴。
    理  由
壹、程序事項：
一、警方依丙○○之檢舉於93年12月14日16時10分查獲被告乙○○、甲○○是否有陷害教唆之問題：
    查「陷害教唆」係司法警察以引誘教唆犯罪之不正當手段，
    使原無犯罪故意之人因而萌生犯意而實施犯罪，再進而蒐集
    其犯罪之證據或予以逮捕偵辦；縱其目的係在於查緝犯罪，
    但其手段顯然違反憲法對於基本人權之保障，且已逾越偵查
    犯罪之必要程度，對於公共利益之維護並無意義，其因此等
    違反法定程序所取得之證據資料，應不具有證據能力，（最
    高法院著有92年度臺上字第4558號判決採同一見解），但倘
    行為人原已具有犯罪故意並已實施犯罪行為，亦即其犯意之
    萌生，並非因司法警察之引誘教唆而起，自與前述陷害教唆
    之情形不同（最高法院93年度臺上字第606 號判決採同一見
    解）。查本件係由被告方面主動聯繫丙○○，希望丙○○代
    其等尋找海洛因之買主，並由被告乙○○持有海洛因主動與
    丙○○邀約見面之時、地後，丙○○方向警方檢舉被告乙○○、甲○○2 人上開犯行，此經證人丙○○於偵查及原審法
    院審理中證述明確（偵卷第80頁、原審卷第136 頁），核與
    接獲線報並參與查獲之警員張增賢於偵查及原審法院審理中
    證述如何查緝本件之過程大致相符（偵卷第35頁、原審卷第
    118-119 頁），則本件被告購入上開毒品，伺機賣出，顯原
    已具有犯罪故意，警方依丙○○檢舉而查獲被告乙○○、甲○○，並無使原無犯罪故意之人，因設計陷害而萌生犯罪之
    故意，是警方依丙○○檢舉而取得之證據資料，並無陷害教
    唆之問題，被告稱本案係陷害教唆云云，顯有誤會。
二、丙○○於偵查中之陳述是否有證據能力：
    按被告以外之人於偵查中向檢察官所為陳述，除顯有不可信
    之情況者外，得為證據，刑事訴訟法第159 條之1 第2 項定
    有明文。偵查中對被告以外之人（包括證人、鑑定人、告訴
    人、被害人及共同被告等）所為之偵查筆錄，或被告以外之
    人向檢察官所提之書面陳述，性質上均屬傳聞證據。惟現階
    段刑事訴訟法規定檢察官代表國家偵查犯罪、實施公訴，依
    法其有訊問被告、證人及鑑定人之權，證人、鑑定人且須具
    結，而實務運作時，檢察官偵查中向被告以外之人所取得之
    陳述，原則上均能遵守法律規定，不致違法取供，其可信度
    極高。檢察官於94年3月9日偵訊中，係以證人身分訊問丙○○，且由丙○○依證人身分具結，是依上開規定，證人丙○○於該次偵訊時之供述，應具有證據能力。
三、按鑑定人由審判長、受命法官或檢察官就下列之人選任1人
    或數人充之：一就鑑定事項有特別知識經驗者。二經政府機
    關委任有鑑定職務者；鑑定之經過及其結果，應命鑑定人以
    言詞或書面報告；法院或檢察官得囑託醫院、學校或其他相
    當之機關、團體為鑑定，或審查他人之鑑定，並準用刑事訴
    訟法第203條至第206條之1規定，刑事訴訟法第198條、第20
    6條第1項、第208條第1項分別定有明文。且檢察署已概括選
    任法務部調查局就案件有關毒品種類鑑定事項之鑑定機關，
    有台灣高等法院檢察署92年10月15日檢文允字第0921001322
    號該署函示可稽。依上開說明，卷附法務部調查局94年1月
    10日調科壹字第240003457 號鑑定通知書雖係被告以外之人
    於審判外之書面陳述，然係檢察機關概括委託法務部調查局
    鑑定後所製作之鑑定報告，為刑事訴訟法第159 條第1 項所
    指例外情形，應有證據能力。
四、按刑事訴訟法第159條之4規定，除前三條之情形外，下列文
    書亦得為證據：「一除顯有不可信之情況外，公務員職務上
    製作之紀錄文書、證明文書。二除顯有不可信之情況外，從
    事業務之人於業務上或通常業務過程所須製作之紀錄文書、
    證明文書。三除前二款之情形外，其他於可信之特別情況下
    所製作之文書。」本件卷附之通聯記錄，係其他於可信之特
    別情況下所製作之文書。上開文書應具有證據能力。
五、傳聞法則乃對於被告以外之人於審判外之言詞或書面陳述，
    亦即針對被告以外之人於審判外以言詞或書面所為之供述證
    據而為規範。扣案物品係以物品之存在本身做為證明事實之
    證據；卷附現場蒐證照片，乃以科學、機械之方式，對於所
    拍攝內容所為忠實且正確之記錄，上開物品、照片在性質上
    亦非供述證據，無刑事訴訟法第159 條第1項規定之適用。
貳、實體事項：
一、訊據上訴人即被告甲○○（下稱被告）否認販賣第一級毒品
    海洛因之犯行，辯稱：「當天只是應乙○○之邀，載他到富
    田國小，查獲的毒品和我無關」云云。上訴人即被告乙○○
    （下稱被告）固不否認持有上開1小包海洛因之事實，惟否
    認販賣毒品海洛因之犯行，辯稱：「上開毒品1小包是我向
    『李阿水』買的，大包的毒品則是『李阿水』放在樹下的」
    ，我只是介紹阿水與丙○○認識，讓他們二人自己去談論交
    易毒品的事情云云。
二、經查：
（1）93年12月上旬某日，被告甲○○與乙○○因手中持有大量
     擬出售牟利之毒品海洛因，遂主動央請丙○○為上開海洛
     因找尋買主，並與丙○○約定時、地，欲請丙○○代為找
     尋買主出售，雙方遂約定於93年12月14日15時許（起訴書
     誤載為12月16日），在屏東縣內埔鄉富田村富田國小附近
     之公墓旁相會等情，業經證人丙○○於偵查、原審、本院
     審理時均結證稱：「被抓的兩個人一個綽號叫「穆仔」，
     一個叫「酥餅仔」，他們催我找買主，要賣海洛因，我打
     電話給他們說找到買主了，他們約我93年12月14日下午在
     富田公墓那邊，警察攔他們時被他們跑掉，後來跑到富田
     國小那邊而被抓到。他們平常都聯絡我的手機0000000000
     ，他們電話常在換，每天打電話來催我，電話都保密，都
     是高雄人，在潮洲開尊龍討債公司。酥餅仔是穆仔手下，
     都是穆仔教蘇餅仔與我聯絡。」、「詳寧葬儀社開幕請客
     ，被告2 人在場叫我過去跟他們吃飯，我坐一下，談話中
     告訴我有海洛因要找買主，開價145 萬元，隔天打電話跟
     我說急需要錢，毒品純度很高，要拿給我看。案發當天下
     午2 時或3 時左右，2 人打電話來，跟我說有「四號」，
     幫我處理一下，乙○○說會包裝1 小包樣品給人家看《亦
     顯見車上查獲之1 小包毒品係充作樣品給買主檢視查看，
     仍係供販賣用而非乙○○等人供作吸食用》。他們約我在
     富田國小附近公墓見面，後來穆仔打給我說有可疑車輛跟
     蹤他們，我就說我不要去了，我沒到現場。」、「乙○○
     叫我去找毒品的買主，... 在葬儀社開幕有請吃飯，我進
     去的時候遇到他們二人，我們打招呼，他們二人都有叫我
     ，我就停在那邊喝飲料，甲○○就離開現場，乙○○就告
     訴我，有一件事要請我幫忙，他說他那邊有毒品，我說我
     不知道價格，乙○○就跟我說市場價是多少多少，但我忘
     記了，後來要開席了，甲○○就回來了，我就去跟我朋友
     坐同一桌，沒有跟二位被告同桌。... 我在94年3 月9 日
     檢察官偵訊中，說案發當天甲○○有打電話給我，應該是
     乙○○打的才對。... 甲○○也有打電話給我，但沒有交
     談到毒品的事情，這些事情是乙○○談的，甲○○跟我談
     賭博的事情，然後他就把電話給乙○○，乙○○就跟我講
     毒品的事情，要找買主。講完就掛電話。那一通電話他們
     兩人是在同時間在一起，不然如何將電話交給另外一個人
     。... 我父親過世時，去年八月下旬，甲○○的太太來找
     我，他跟我說不要講甲○○怎樣，我說我會照實講，我本
     來不願意與他們一起出庭見面。甲○○打電話給我後，把
     電話交給乙○○時間我忘記了。這不是一次、兩次而已的
     事情。是在案發前。每次甲○○將電話交給乙○○都有談
     毒品的事情。乙○○當天約我，我當天沒有去現場，是因
     為我沒有買主，所以沒有去現場。」等語（93年偵字第
     6261號卷第10-11 頁、93年偵字第6259號卷第80頁、原審
     卷第136-142 頁、本院卷第216-219 頁），雖證人丙○○
     就被告乙○○、甲○○2 人是否曾向其提及欲委請賣出之
     海洛因價格一情，於偵查中證述：「他們尚未講到價錢」
     （93 年 偵字第6259號卷第80頁），於原審法院審理中則
     證稱：「被告乙○○、甲○○二人有說數量是一塊，整塊
     價格145 萬元」（原審卷第141 頁），前後陳述不一，惟
     被告乙○○、甲○○2 人既係委請證人丙○○代其等尋找
     海洛因之買主，理應會提及待售之毒品數量及價格，方符
     常情，且觀之證人丙○○於原審法院審理中之證述，係經
     交互詰問之嚴謹程序下所陳，應較符真實，堪為採信，其
     於偵查中就價格一情雖未能真實陳述，然尚未能僅以此陳
     述稍有出入，即認證人丙○○向警方所為檢舉係虛構誣陷
     ；辯護人辯謂: 「丙○○是警察的線民，警察要有績效，
     丙○○要乙○○找找看有無毒品來源，說這種錢很好賺他
     想賺，請被告乙○○聯絡，所以被告就聯絡李阿水，要介
     紹李阿水與丙○○見面，接洽毒品買賣事宜，結果丙○○
     不來，卻向警方檢舉由警察出面，故謂係陷害。丙○○本
     身有吸毒及其他案件被警察查獲，與警察條件交換，當警
     察的線民，線民需要有業績，所以才有本案的發生。」云
     云，應屬臆測。況本件並未查獲「李阿水」，辯護人既稱
     「被告找到毒品來源李阿水，就聯絡李阿水，要介紹李阿
     水與丙○○見面」云云，卻始終無法提出李阿水其人之真
     正住址，原審、本院均查無李阿水其人，足徵所供要介紹
     李阿水與丙○○見面云云，並不實在。況本件被告所持有
     （被告坐在車上該小包毒品置諸身旁右駕駛座汽車門上）
     及其管領 ( 大 包毒品置諸校園內樹下，而由被告坐在車
     上停車在旁監視）而被查獲之海洛因經送鑑定結果，合計
     淨重達340.44 公 克（空包裝重4. 47 公克），有法務部
     調查局94年1 月10日調科壹字第240003 457號鑑定通知書1
     紙在卷可稽（93年偵字第6259號卷第29頁），數量龐大，
     價格不低，證人丙○○更無自行花費鉅資購入毒品後，而
     竟持以誣陷被告乙○○、甲○○2 人販毒而讓警方扣走鉅
     額毒品之理，是被告乙○○、甲○○2 人辯稱其等係遭證
     人丙○○與警員一起設局誣陷云云，所辯顯係卸責之詞，
     不足採信。
（2）證人即本件查獲之屏東縣警察局刑警隊員警張增賢接獲丙○○之線報後，即與員警鍾廣堂、黃薰鋒、陳俊呈等人駕
     車前往屏東縣內埔鄉富田國小察看，甲○○與乙○○2 人
     與警方於93年12月14日15時40分許，先在前開公墓旁初相
     遇後駕車離去，而警方則於93年12月14日16時10分許，重
     新在上開富田國小旁發現甲○○與乙○○，在其等駕駛之
     車上起出該小包海洛因而逕予逮捕，嗣並在距離上開車輛3
     至5公尺處，即富田國小校園內樹下起出前開大包海洛因等
     情，業經證人張增賢於偵查及原審法院審理中證稱：「93
     年12月14日我接到線民報告，說有人準備要作毒品交易，
     對象是被告甲○○，後來經線民告知地點在內埔富田國小
     旁墳墓附近，我跟小隊長鍾廣唐報告之後，小隊長帶我們
     到線民陳述的地點，果真如線民所述，在富田國小附近的
     墳墓旁，發現線民所說的銀色的休旅車，跟線報符合，我
     們開警備車過去之後，被他們發現，他們看到我們之後就
     先行閃避，離開原本停車點，我們就走開，之後我們一直
     在附近找尋這部車，後來又發現車子停在富田國小附近，
     我們進行攔截，我們打開車時，發現甲○○坐在駕駛座，
     乙○○坐在右前座，乙○○坐的右前座車門旁有一小包海
     洛因，我們又在附近搜索，在富田國小校園內發現有一個
     紙袋，紙袋包有3 百多公克的海洛因」等語明確（93年偵
     字第6259號卷第35頁、原審卷第118-119 頁），核與其他
     一同查獲之員警鍾廣堂、黃薰鋒、陳俊呈所述查獲過程相
     符（93年偵字第6259號卷第35-36 頁、原審卷第127-128
     頁、第130-131 頁、第133 -134頁）。又證人張增賢、鍾
     廣堂、黃薰鋒、陳俊呈等人先於甲○○所駕車輛上右駕駛
     座前車門起出1 小包海洛因後，證人鍾廣堂、黃薰鋒、陳
     俊呈欲將被告乙○○、甲○○2 人帶回警局詢問，由張增
     賢獨自留下在附近繼續搜索，旋即於距離上開車輛3 至5
     公尺處，由張增賢在富田國小校園內樹下起出前開大包海
     洛因後，證人鍾廣堂、黃薰鋒、陳俊呈立即將被告乙○○
     、甲○○2 人帶回上開校園處，被告乙○○當場坦承上開
     大包海洛因為其所有一節，為證人張增賢、黃薰鋒於原審
     法院審理時證述明確（原審卷第120 、134 頁），是證人
     張增賢依據丙○○之檢舉，果然於屏東縣內埔鄉富田國小
     校園內查獲被告乙○○、甲○○2 人，並於其等所乘之車
     內及距離車輛幾公尺之不遠距離處查獲毒品海洛因，益徵
     證人丙○○證述被告乙○○、甲○○2 人委請其代為尋找
     買主，並委由丙○○找尋買主約定前來看貨等情，為真實
     有據，足為採信。
（3）被告乙○○初於93年12月14日警詢及原審法院93年12月15
     日裁定羈押訊問時供稱：「93年12月14日當日係『李阿水
     』駕駛一部白色自小客車搭載我到富田國小後，人就離開
     ，並將1大包毒品交給我，叫我放在富田國小校園內之樹下
     ，另外車上查獲的1小包海洛因是『李阿水』交給我要讓我
     吸食的，我上車就將之放在車門旁」等語（警卷第15頁、
     第18頁，原審法院聲羈卷第5-7頁）；於偵查中93年12 月
     15日及同月17日檢察官訊問時供稱：「查獲的1大包毒品海
     洛因是『李阿水』交給我，叫我把1大包毒品放在富田國小
     的樹旁，說等一下會有人來拿，另外又給我一包小包的，
     但我不知道是毒品，那一大包是以一個咖啡色的塑膠袋裝
     的，我知道是白色粉末」等語（93年偵字第6259號卷第5頁
     、第18-19 頁）；原審法院94年4 月14日接押訊問時又供
     稱：「當日是甲○○載我到富田國小，到達後，我就下車
     到『李阿水』的車上，『李阿水』原本要把1 大包海洛因
     賣給我，但因我錢不夠，要請人來拿回去，就先把毒品拿
     去那邊放，另外1 小包毒品是我用2 萬元跟『李阿水』買
     來要止痛用的」等語（原審卷第20-21 頁）；於原審法院
     94年8 月16日審理中則改稱：「93年12月14下午1 點半左
     右，李阿水來潮州鎮○○路之1 號，我的家裡及公司，
     說有東西賣給我，我問什麼東西，『李阿水』說海洛因，
     我說我只有一點錢而已，只能買一些來止痛，我說約下午3
     點半左右到富田國小。我沒有車，甲○○剛好回來，我就
     約甲○○到內埔去喝酒，我跟甲○○說富田國小那邊有朋
     友等我，去時李阿水就在那邊等我，我到『李阿水』車上
     ，『李阿水』在車上拿海洛因給我，我身上有3 萬多元，
     留下一些錢喝酒，買2 萬元，『李阿水』就給了1 小包，
     後來『李阿水』接到電話，說起先就有約人要買海洛因，
     『李阿水』問我是否認識『一齒』，『一齒』就是丙○○
     的偏名，我說認識，後來『李阿水』離開後沒多久，丙○○就帶刑警隊來抓我們了。當中我與『李阿水』兩人都下
     車時，在『李阿水』離開前，『李阿水』有拿一個塑膠袋
     到樹下放，『李阿水』叫我在富田國小的大門口旁等一下
     ，不到幾分鐘，丙○○就帶警察來抓了」等語（原審卷第
     182-183 頁），於本院準備程序時則又改稱: 「是丙○○
     叫我找海洛因的貨源，丙○○在案發前幾天在尊龍公司跟
     我講的，當場只有我們2 人在，他一直拜託我。他打我的
     電話，他並沒有說要多少分量或價格，我去屏東市火車站
     附近的多多龍彈子台找李阿水，我沒有李阿水電話，我是
     直接去找他，他李阿水在12月14日約中午1 點多到公司找
     我，我就打電話給丙○○，丙○○說沒時間過來，就約我
     在富田國小。在富田國小那，我有下車至李阿水車上講約
     10幾分鐘的話，買了一小包毒品。然後我就回到甲○○車
     上。李阿水有下車走到樹下，但不知道李阿水下車做什麼
     。他就叫我等一下，他要去買檳榔。我是去到現場才知道
     李阿水有帶毒品。」等語（本院卷第79-85 頁）。觀其多
     次供述，被告乙○○就其於93年12月14日當天如何到富田
     國小、該1 大包之海洛因來源如何、查獲之車輛上為何會
     有1小 包海洛因及被告甲○○為何會到現場，前後多次供
     述，反覆不一，其所為供述之真實性，已值存疑。甚且乙○○於警詢、偵查、原審法院羈押及接押訊問時，均未曾
     提及當日有聽聞「李阿水」提及丙○○此人，直至證人丙○○以證人身分至原審法院接受交互詰問後，其始為上開
     關於丙○○之供述，然被告乙○○、甲○○2 人遭查獲時
     ，丙○○並未到場，足證被告乙○○上開關於「丙○○帶
     警察來抓」之供述，為臆測之詞，不足採信。被告乙○○
     於原審要求詰問證人即查獲本案之警員陳俊呈、黃薰鋒，
     謂係「警員黃薰鋒教乙○○大、小包毒品均承認，因為責
     任相同，承認即可交保」云云，據證人即警員陳俊呈、黃
     薰鋒於95年6 月20日原審審理時經檢辯雙方交互詰問，均
     證稱並無以交保來交換承認持有毒品其事；是被告乙○○
     所辯，顯不足採。
（4）被告甲○○於93年12月14日警詢時、93年12月15日檢察官
     偵查中及原審93年12月15日裁定羈押訊問時供稱：「我在
     屏東縣內埔鄉○○村里○路富田國小前出現，是因乙○○
     於當日約下午3 點半左右聯絡我到該處去載他」等語（警
     卷第6 頁、93年偵字第6261號卷第4 頁、原審法院聲羈卷
     第9 頁）；於原審法院94年4 月14日接押訊問時供稱：「
     93年12月14日當天他約3 點20左右回到公司時，乙○○在
     公司說要請我喝酒，順便去找人，沒有說要找人做什麼，
     我載乙○○到學校門口，乙○○就下車進去了，我只看到
     一輛車在裡面，大約離我的車１０公尺左右，沒有看到車上
     的人，乙○○只說要跟朋友說話而已，乙○○去朋友車上
     約１０分鐘左右就下車回來，乙○○下車後，他的朋友就把
     車開走了，那個朋友沒有下車，我從頭到尾都沒看到該位
     朋友下車」等語（原審卷第22頁）；於原審法院94年8 月
     16日審理中供稱：「93年12月14日當天約3 點，我去潮州
     乙○○公司裡面，乙○○邀我去喝酒找朋友。後來到富田
     國小，乙○○看到該位朋友就去車上找朋友，我留在車上
     ，約１０分鐘左右，乙○○回來，我問乙○○怎麼沒看到該
     位朋友，警察就來了」等語（原審卷第188 頁）。另關於
     警方查獲之1 小包及1 大包海洛因，被告甲○○於93年12
     月14日警詢時供稱均是被告乙○○所有等語（警卷第3 頁
     ）；於93年12月15日檢察官偵查及原審法院審理中則改稱
     ：「1 小包之海洛因乙○○說是他放的，1 大包海洛因就
     不知道是誰的」等語（93年偵字第6261號卷第偵卷第5 頁
     、原審卷第189 頁），就其於93年12月14日當天為何會到
     富田國小、該1 大包之海洛因來源如何、查獲之車輛上為
     何會有1 小包海洛因，前後多次供述，反覆不一，且對照
     其與被告乙○○之證詞出入甚大，其真實性亦屬有疑。況
     經原審法院於審理中命被告乙○○、甲○○2 人當庭繪出
     被告乙○○、甲○○2 人所乘車輛停放處及被告乙○○、
     甲○○2 人所見「李阿水」停車處，其結果南轅北轍，有
     被告乙○○、甲○○2 人繪圖在卷可參（原審卷第201-
     202 頁）。系爭繪圖既為被告親自所繪，自無故意隨意繪
     製而陷害自己之理，故倘係當日果有被告乙○○之友人即
     所謂之「李阿水」此人出現在上處，何以被告乙○○、甲○○2 人前後供述不一及被告乙○○、甲○○2 人間供詞
     會有如此大之出入，故所謂之「李阿水」之人，應係被告
     乙○○、甲○○2 人事後故為脫罪而虛構之人，被告乙○○、甲○○2 人當日係攜上開海洛因2 包欲與證人丙○○
     見面，並委其代為尋找買主無誤，且被告乙○○、甲○○2
     人與警方於同日15時40分許，在公墓旁初遇時，即心生警
     覺改在附近環繞，且為防被警查獲，而將上開大包海洛因
     置於富田國小校內樹下，均如前述，其等上開所辯，均為
     卸責之詞，不足採信。
（5）又證人郭國安於原審結證稱：「認識被告2人四年左右。曾
     參與乙○○之『速成應收帳款』公司幫別人討債，93年間
     乙○○開設『尊龍公司』，甲○○賣『香椿茶及酒』。93
     年12月8日晚上曾參加祥寧葬儀社開幕酒席，被告二人均有
     到場，同桌另有3位朋友，無包含丙○○，酒席開始以前丙○○來和甲○○打招呼介紹才知道是丙○○『一齒』，丙○○和甲○○打招呼外無言無語。被告二人無上廁所，未
     曾看過或聽過被告二人吸毒，亦未聽過被告二人要求別人
     找毒品買主，我常去乙○○的公司泡茶聊天，偶而碰到甲○○。」等語。證人郭國安證述被告2人與之同時出席祥寧
     葬儀社開幕酒筵，核與丙○○前所述不悖，惟被告乙○○
     與被告甲○○2人合夥在屏東縣潮州鎮○○路32之1號經營
     尊龍有限公司賣香椿茶即養生茶 (以被告乙○○為登記負
     責人），被告乙○○復為被告甲○○屬下之小弟，業據被
     告乙○○與被告甲○○2人供述明確，證人郭國安謂其各別
     為之，所供無非迴護之詞。其餘所述與本案被告乙○○與
     被告甲○○2人販賣毒品無任何關聯性，均不足為有利於被
     告之認定。又證人即尊龍有限公司公司之會計林冠甫結證
     稱：「甲○○與乙○○2 人屬同事，販賣香椿茶及米酒，
     老闆是乙○○，甲○○職務是經理，93年12月14日下午甲○○從枋寮回來，乙○○邀其外出找人及喝酒，甲○○開
     車載乙○○外出，我瞭解平常甲○○不接洽毒品業務，我
     在公司看到的是這樣，依他的個性是不會。」云云。證人
     即共同被告乙○○於原審結證稱：「93年12月14日下午，
     甲○○出外歸來，我邀他去喝酒，我請甲○○開車載我去
     ，我有對他說要找在（屏東縣內埔鄉）富田學校等我的朋
     友，未言及朋友名字，我知道甲○○平時無販毒，我購買
     小包毒品，甲○○不知道。」云云；證人即共同被告甲○○於原審結證稱: 「在警車上警察說『大包、小包毒品，
     均承認而以持有毒品移送』」云云。林冠甫所述被告等販
     賣香椿茶及米酒，以及被告等自承賣香椿茶，於屏東縣潮
     州鎮○○路32之1 號經營尊龍有限公司等各情，均無法認
     與被告之販毒一案有何關聯性，證人林冠甫既僅為其會計
     ，為領薪之受僱人，僅在該公司上班而已，應不可能知悉
     被告等在外之所為，更何況是隱密性甚高之販毒重罪。故
     被告等相互為證人所言無非彼此迴護，與警員所查獲各情
     兩歧，自非可信。
（6）本案查獲之初，警方曾捺被告甲○○、乙○○之指紋，檢
     送指紋卡2張及指紋相片3張 (指紋3枚)請內政部警政署刑
     事警察局鑑定結果，指紋相片3張 (指紋3枚）均因紋線欠
     清晰、特徵點不足，無法比對。有該局93年12月刑紋字第
     09 30254217號鑑驗書可證。本院前審再送鑑定，而送鑑之
     第一級毒品海洛因2包之包裝袋經氰丙烯酸酯法處理後，未
     發現有清晰可供比對之指紋，此有法務部調查局95年2月13
     日調科貳字第0950060080號鑑定通知書可按。該小包之第
     一級毒品海洛因，確係在被告甲○○、乙○○2人當時之坐
     車6P -2449號銀色休旅車駕駛座右側車門查扣而得，被告
     乙○○復自承係其收受後持之放置於該車內，即其確曾觸
     及該包毒品，既未採得清晰可供比對之指紋，不能以此即
     推斷其未曾持有過該毒品。另大包之第一級毒品海洛因，
     被告乙○○亦曾多次直承係其自他人取得之後放於富田國
     小校內之樹下，而與甲○○同車停於相距數公尺不遠處監
     視看守之，此大包之第一級毒品海洛因原係放置於大型褐
     色有花紋之塑膠手提袋內，再放置於富田國小校園內之花
     園花盆旁偏僻處，有照片在卷可證（偵卷第31-32 頁），
     既同未發現清晰可供比對之指紋。被告甲○○、乙○○2
     人均未留下清晰可供比對之指紋於該二包毒品之外包裝上
     。然亦不能以此推定其2 人未曾持有該2包毒品。又95年2
     月23日被告乙○○於本院前審供稱: 「我應丙○○的請託
     為他找到毒品海洛因來源，我已經找到李阿水這個毒品來
     源。本來在93年12月14日下午1 點30分許，我正要出門到
     屏東縣內埔鄉富田國小找丙○○，這個地點是丙○○與我
     約的，也是由我邀約李阿水到富田國小等待，因為我沒有
     車出門，我打電話給丙○○要他來載我，丙○○說我沒有
     車子出門，要我請甲○○載我出去，結果就是甲○○開他
     的銀色的休旅車於下午1 時30分許從屏東縣潮州鎮○○路
     32之1 號（我經營尊龍有限公司賣香椿茶即養生茶，與甲○○合夥經營的地點）載我去的。（甲○○在旁對乙○○
     說出門時間而後乙○○請求更正出門時間更正為下午3 時
     許）；以時速約60公里開了約30分鐘抵達，中途有找路。
     」；甲○○則稱: 「對 (上揭乙○○的話正確)， 是我載
     乙○○去富田國小的，不是乙○○先到富田國小之後沒有
     辦法回家才打電話給我。是乙○○麻煩我從我們的公司 (
     潮州鎮○○路32之1 號）出發去的，是應乙○○要求的，
     不是我主動載乙○○去的。確實是我們兩個一起去的。」
     ；於95年4 月12日本院前審調查時被告乙○○、甲○○俱
     稱: 「93年12月14日下午3 時是乙○○託甲○○開6P-2449
     號休旅車載乙○○，自潮州鎮○○路32之1 號開到內埔鄉
     富田國小，在現場被治安單位查獲。」，「以前曾說是『
     中午去』『乙○○由李阿水戴去，李阿水離開，乙○○回
     不來請甲○○去載』，這些說法是不對的。」被告乙○○
     復稱「我只知道李阿水住屏東」，又據本院前審向屏東市
     戶政事務所函詢「李阿水」，據該戶政事務所95年3 月7日
     屏市戶49字第0950000885號函復稱: 「該轄並無『李阿水
     』之資料」，亦即無李阿水之人。經調閱通聯紀錄分析:
     自查獲前6 天至案發之日，即93年12月8 日至93年12月14
     日，被告乙○○與丙○○間通話23次即由被告乙○○00000
     00000 號行動電話撥向丙○○0000000000號行動電話計14
     次；由被告乙○○0000000000號行動電話撥向丙○○00000
     00000 號行動電話計2 次；由丙○○0000000000號行動電
     話撥向被告乙○○0000000000號行動電話計7 次；由現有
     之通聯記錄證據資料研析，以及丙○○於本院審理時所証
     述: 乙○○打電話時，甲○○在旁邊，所以電話才能交給
     他等語：足認被告乙○○與被告甲○○2 人既合夥在屏東
     縣潮州鎮○○路32之1 號經營尊龍有限公司賣香椿茶即養
     生茶，被告甲○○如需與丙○○通聯，則多透過被告乙○○為之，被告穆智則隱身幕後，是故被告乙○○與丙○○
     通話頻繁，而非甲○○與丙○○通話頻繁，應無任何不合
     理之處。證人丙○○証稱: 「案發當天，被告乙○○與被
     告甲○○2 人都有打電話來，並約定在富田國小附近公墓
     見面拿貨給我看」等語，但通聯紀錄並無甲○○所使用電
     話撥向丙○○之紀錄（被告甲○○於偵查中所陳報之手機
     號碼為「0000000000」「0000000000」「0000000000」，
     據其事後於原審臚列之證據清單則稱「0000000000」及「
     0000000000」，然而甲○○究竟使用多少支電話，是否均
     係其名義所申請，除甲○○願意吐實外，本院亦無法得悉
     甲○○究竟係以何支電話或室內或其他公用電話而與丙○○連絡，而手機之通聯紀錄僅保留6 個月，迄今亦無法再
     查得相關資料，惟就既得之資料顯示，堪認甲○○係使用
     乙○○之手機與丙○○交談，尤以93年12月14日15時以後
     ，被告乙○○與被告甲○○既已同車驅往屏東縣內埔鄉富
     田國小，自當日被告乙○○與被告甲○○同車共處之情況
     之下，被告乙○○與丙○○仍有多通電話連繫，則被告甲○○先前所陳之手機「0000000000」「0000000000」「
     0000000000」及其後所陳之手機「0000000000」雖無均與
     丙○○之通聯記錄，亦足徵其係推由乙○○與丙○○聯繫
     或被告2 人共同使用乙○○之手機與丙○○聯繫。選任辯
     護人於原審94年10月28日調查時，提出調閱「0000000000
     」號手機之通聯紀錄，據遠傳電訊股份有限公司函復「通
     聯紀錄僅保留6 個月」，自屬無從調閱行為時段之通聯紀
     錄。即分析案發之初偵查中調得之通聯紀錄: (1)自93年12
     月8 日12時9 分22秒起至93年12月13日12時53分34秒，被
     告乙○○與丙○○有15通電話。(2)93年12月14日11時22分
     21秒被告乙○○又在其公司即潮州鎮○○路32之1 號打電
     話給丙○○。(3)93年12月14日12時33分02秒及12時34分19
     秒丙○○打給被告乙○○二次。(4)93年12月14日15時14分
     11秒至15時14分18秒被告乙○○之「0000000000」電話已
     由潮州往萬丹地區 (即內埔鄉富田國小方向）移動。
     (5)93年12月14日15時28分28秒丙○○0000000000號電話與
     被告乙○○0000000000號電話聯繫，已顯示被告乙○○手
     機之基地台位置在萬丹地區社口村附近 (即往內埔鄉富田
     國小方向移動)(6)93 年12月14日15時46分52秒，丙○○
     0000000000號電話與被告乙○○0000000000號電話聯繫，
     已顯示被告乙○○手機之基地台位置為竹田鄉○○路212
     號與內埔鄉○○村○○路292 號之間，顯示被告乙○○已
     抵達現場等候。(7)93年12月14日15時49分59秒被告乙○○
     0000000000號電話與丙○○0000000000號電話聯絡，被告
     乙○○手機位置在竹田鄉○○路68-2號，距離現場約1-2
     公里，為在現場附近打繞。(8)93年12月14日15時58分36秒
     被告乙○○0000000000號電話撥給丙○○0000000000號電
     話聯絡，被告乙○○手機位置在竹田鄉○○路68-2號，距
     離現場約1-2 公里，為在現場附近打繞。(9)由上揭「(7)」
     與「(8)」二通電話，被告乙○○手機位置均在竹田鄉○○
     路68-2號，距離現場約1-2 公里，為在現場附近打繞，使
     用不同手機。且接續二通電話之間並無與他人連絡。(10)另
     自被告甲○○之手機號碼「0000000000」號電話中分析，
     93年12月14日14時31分23秒，該電話於案發前之位置，在
     屏東縣枋寮鄉隆華地區，但無被告乙○○撥打電話給被告
     甲○○之情形。被告乙○○及被告甲○○係於93年12 月
     14日16時10分許在富田國小校園內之6P-2449 號銀色休旅
     車內同被警方查獲毒品，被告乙○○自陳在該地取得毒品
     大約15分鐘之久，依此推算，被告乙○○及被告甲○○係
     於93年12月14日15時55分許之前即持有毒品在富田國小校
     園內等待丙○○，是故於該時點之前後，被告乙○○與丙○○有多通電話聯絡，詳如前析。被告乙○○及被告甲○○俱稱小包毒品係在該富田國小之6P- 2449號銀色休旅車
     內，由被告乙○○向在車內之李阿水以2 萬元購買之，大
     包毒品亦係李阿水帶來云云，被告乙○○稱: 「乙○○應
     丙○○的請託為他找到毒品海洛因來源，我已經找到李阿
     水這個毒品來源」云云，甲○○之辯護人復謂: 「丙○○
     要乙○○找毒品來源，請被告乙○○聯絡，所以被告就聯
     絡李阿水，要介紹李阿水與丙○○見面，接洽毒品買賣事
     宜」云云，然按犯毒品危害防制條例第4 條第1 項至第3
     項、第5 條第1 項至第3 項、第6 條第1 項至第3 項、第
     7 條第1 項至第3 項、第8 條第1 項至第3 項、第10條或
     第11條第1 項、第2 項之罪，供出毒品來源，因而破獲者
     ，得減輕其刑，該條例第17條定有明文，但被告乙○○及
     被告甲○○卻找不出李阿水其人，經原審、本院上網以法
     務部戶役政查詢資料查詢之，亦均查無李阿水之戶籍資料
     ，足徵所謂「在富田國小校園之6P- 2449號銀色休旅車內
     得自李阿水小包毒品並放置該大包毒品於富田國小校內樹
     下」云云，顯係卸責之詞。益徵所查獲之毒品，係93年12
     月14日15時許由甲○○駕駛其所有之車號6P-2449 號銀色
     休旅車搭載乙○○，並攜帶上開海洛因2 包前往與丙○○
     所找尋之買主見面看貨，同在車上看守放置於校園內之大
     包海洛因，應無疑問。又被告2 人為警查獲時之尿液檢驗
     均成嗎啡陰性反應，有屏東縣衛生局煙毒及麻醉藥品類委
     託檢驗結果通知書1 紙在卷可稽，但採尿當時有無驗出毒
     品反應與被告有無販毒係屬二事，其尿液檢驗為毒品陰性
     反應並無法作為被告有利之判斷。綜上所述，被告2 人應
     有委請丙○○找尋毒品買主，並共同攜帶毒品前往赴約，
     當買主了解毒品之價格、成色，如有合乎其意思，則將出
     售前揭海洛因，二人有共同犯意聯絡，應無疑問。
三、 政府為杜絕毒品氾濫，再三宣導教民眾遠離毒品，對毒品
     之禁絕，應為民眾所熟悉。又政府對於查緝施用、轉讓及
     販賣毒品無不嚴格執行，且販賣毒品罪更係重罪，設若無
     利可圖，衡情一般持有毒品者，當不致輕易將持有之毒品
     交付他人。又毒品海洛因價格不貲，販賣毒品乃違法行為
     ，非可公然為之，亦無公定之價格，不論任何包裝，均可
     任意分裝增減分量，每次買賣價量，亦可能隨時依雙方間
     之關係深淺、資力、需求量及對行情之認知、來源是否充
     裕、查緝是否嚴緊，購買者被查獲時供述購買對象之可能
     性風險之評估等，而異其標準，並隨時機動調整，非可一
     概而論，是販賣之利得除經坦承犯行或價量俱臻明確外，
     委難查得實情。惟販賣之人從價差或量差中牟利方式雖異
     ，其以意圖營利之非法販賣行為則屬同一，又販賣毒品罪
     ，以行為人有營利之意思，而販入或賣出毒品居其一或二
     者兼而有之，均屬既遂；被告2人持有之扣案毒品數量龐大
     ，顯超乎一般施用毒品之人之日常施用量，足認被告購入
     毒品之初，主觀上即有藉販賣毒品海洛因以牟利之意圖，
     綜上所述，本件事證明確，被告乙○○、甲○○2 人販賣
     第一級毒品海洛因之犯行，應堪認定。
四、論罪科刑及改判:
（1）按海洛因係第一級毒品，毒品危害防制條例第2 條第2 項
     第1 款定有明文。又販賣毒品罪，並不以販入之後復行賣
     出為構成要件，苟以營利為目的，將毒品販入或將之賣出
    ，有一於此，其犯罪即經完成，是意圖營利而販入第一級毒
     品，雖未及賣出，仍依販賣既遂罪論處。如意圖營利而販
     入第一級毒後品後，第一次販賣與他人之行為，此乃接續
     原先販入之犯意而為，不論其行為屬既遂或未遂，應認基
     於單一犯意之接續行為，不能認係基於概括犯意之連續二
     行為，而以連續犯論處（最高法院著有67年臺上字第2500
     號、69年臺上字第1675號判例，及90年度台上字第7046號
     判決可資參照）。本件被告係意圖營利而販入第一級毒品
     海洛因，業已敘述如前，被告前開犯行自應論以販賣第一
     級毒品既遂罪，至其之後欲將毒品賣與丙○○所找尋之買
     主，而約定看貨，則應認係其販入毒品之接續行為，不能
     以連續犯論處，而應僅論一次販賣罪。核被告乙○○、甲○○所為，係犯違反毒品危害防制條例第4 條第1 項販賣
     第一級毒品罪，其等持有第一級毒品海洛因，進而販賣，
     低度之持有行為為高度之販賣行為所吸收，不另論罪。又
     共同正犯，於合同意思範圍內，組成一共犯團體，團體中
     任何一人之行為，均為共犯團體之行為，他共犯均須負共
     同責任，初無分別何一行為係何一共犯所實施之必要。被
     告乙○○、甲○○有犯意聯絡，行為分擔，為共同正犯。
     又95年7月1日起施行（下稱新法）之刑法第2條第1項規定
     ：「行為後法律有變更者，適用行為時之法律。但行為後
     之法律有利於行為人者，適用最有利於行為人之法律。」
     改採「從舊從輕」主義，係規範行為後法律變更所衍生新
     舊法律比較適用之準據法，以適用最有利於行為人之法律
     為原則。準此，法院裁判時已在新法施行之後，如新舊法
     條文之內容有所修正，除其修正係無關乎處罰之輕重或要
     件內容之不同，而僅為其他純文字之修正，非該條所指之
     法律有變更者，可毋庸依該規定為新舊法之比較，而應依
     一般法律適用原則，適用裁判時法外，即應適用新法第2
     條第1 項之規定，為「從舊從輕」之比較。刑法第28條原
     規定：「二人以上共同『實施』犯罪之行為者，皆為共同
     正犯。」新法修正為：「二人以上共同『實行』犯罪之行
     為者，皆為共同正犯。」將舊法之「實施」修正為「實行
     」。原「實施」之概念，包含陰謀、預備、著手及實行等
     階段之行為，修正後僅共同實行犯罪行為始成立共同正犯
     。是新法共同正犯之範圍已有限縮，排除陰謀犯、預備犯
     之共同正犯。新舊法就共同正犯之範圍既因此而有變動，
     自屬犯罪後法律有變更，而非僅屬純文字修正，應有新舊
     法比較適用之問題。換言之所謂行為後法律有變更者，應
     包括犯罪構成要件或法定刑之變更而言。必行為時與行為
     後之法律均有處罰之規定，始有刑法第2 條第1 項之適用
     。94年2 月2 日修正公布，95年7 月1 日施行之刑法第28
     條、第47條均已有變更（非單純文字之更改），共犯部份
     經比較結果，對被告二人之實行共同正犯而言，修正後並
     無較不利。又被告甲○○曾因槍砲彈藥刀械管制條例、麻
     醉藥品管理條例等案件，分別經法院判處有期徒刑10月、6
     年8 月確定，合併定應執行刑7 年6 月確定，於87年6 月5
     日縮短刑期假釋出監，92年9 月26日假釋期滿，未經撤銷
     假釋，以已執行論，有臺灣高等法院被告前案紀錄表及臺
     灣屏東地方法院檢察署刑案資料查註紀錄表各1 份在卷可
     參，其受有期徒刑之執行完畢後，5 年之內再故意犯有期
     徒刑以上之本罪，不論依修正前之刑法第47條，或修正後
     之刑法第47條第1 項之規定，均構成累犯，修正後對被告
     而言並無較不利之情形，共犯及累犯法律既均有變更，應
     依新刑法第2 條第1 項比較適用，比較結果並無有利或不
     利之情形，應依新刑法第2 條第1 項前段規定，適用行為
     時之法律，即修正前刑法第28條、第47條之規定，論以累
     犯，累犯部份並加重其刑。（最高法院96年度台上字第
     1037號判決、96年度台上字第934 號判決參照）。惟其法
     定刑為死刑或無期徒刑之部分，不得加重。參酌被告販入
     毒品後，並無證據顯示已售出獲利，其自不詳姓名之人販
     入毒品欲轉賣牟利，惟被查獲，其所觸犯之罪法定刑為死
     刑或無期徒刑，被告此部份之犯罪情節與毒品危害防制條
     例第4 條第1 項死刑或無期徒刑之法定本刑相較，縱對之
     科以最低度法定刑猶嫌過重，在客觀上以一般國民生活經
     驗法則為之檢驗，實屬情輕法重，當足引起一般人之同情
     ，是本院認為被告此部份之所為，顯有堪以憫恕之處，爰
     就被告販賣第一級毒品海洛因犯行，依刑法第59條規定酌
     量減輕其刑。又行為時刑法第59條規定：「犯罪之情狀可
     憫恕者，得酌量減輕其刑。」修正後第59條規定：「犯罪
     之情狀顯可憫恕，認科以最低度刑仍嫌過重者，得酌量減
     輕其刑。」修正前後之文字用語雖有不同，但實務上對於
     行為時刑法第59條之適用均與修正後刑法第59條規定意旨
     相符，是該部分並不生新舊法律比較適用之問題，自應適
     用現行有效之刑法第59條之規定。又修正前刑法第64條第2
     項規定：「死刑減輕者，為無期徒刑，或為十五年以下十
     二年以上有期徒刑。」，第65條第2 項規定：「無期徒刑
     減輕者，為七年以上有期徒刑。」，修正後刑法第64條第2
     項規定：「死刑減輕者，為無期徒刑。」，第65條第2 項
     規定：「無期徒刑減輕者，為二十年以下十五年以上有期
     徒刑。」比較新舊法之規定，修正後之規定，非有利於被
     告，應依刑法第2 條第1 項前段之規定，適用修正前行為
     時刑法第64條第2 項、第65條第2 項之規定，就販賣毒品
     海洛因部分對死刑、無期徒刑部分予以酌減其刑。末按，
     刑法第37條第2 項雖已將「宣告六月以上有期徒刑」改為
     「宣告一年以上有期徒刑」，同條第五項增列但書「但同
     時宣告緩刑者，其期間自裁判確定時起算之。」及部分文
     字之調整，然因褫奪公權屬於從刑，依照最高法院95年5
     月23日第8 次刑事庭會議決議第一點第（五）小點：「從
     刑附屬於主刑，除法律有特別規定者外，依主刑所適用之
     法律」，本案關於刑法修正前後之比較適用，整體言之，
     既應以修正前之刑法對被告較為有利，則從刑部分亦應一
     體適用修正前刑法之規定。本件被告2 人販賣第一級毒品
     海洛因行為，依其犯罪性質，認有褫奪公權之必要，爰依
     修正前刑法第37條第2 項規定，諭知被告2 人均褫奪公權8
     年。
（2）原審為科刑之判決，固非無見，惟(一)原審不及比較新舊法
     律，自有未合。(二)本件被告係販賣第一級毒品海洛因既遂
     罪，原審見未及此，認係意圖販賣而持有毒品，亦有未洽
     。被告上訴意旨否認犯罪，空言指摘原判決不當，並無可
     取，檢察官上訴意執上揭「(二)」之意旨指摘原判決不當，
     為有理由，且原判決既有可議之處，應由本院加以撤銷改
     判。爰審酌被告甲○○係累犯，夥同乙○○販賣第一級毒
     品海洛因，而毒品除嚴重傷害個人身心外，亦足以腐蝕民
     心國基，可見毒品之危害深鉅，僅為一己私利而販售具成
     癮性、濫用性、侵害性之毒品以營利，本不宜輕處，念其
     尚未有所得，且所幸毒品尚未流入市面，被告2 人均否認
     犯行，態度非佳等一切情狀，量處如主文第二項、三所示
     之刑，並依其犯罪之性質，認有禠奪公權之必要，爰併諭
     知禠奪公權如主文第二、三項所示。扣案海洛因2 包（合
     計淨重340 .44 公克公克，空包裝重4.47公克）係第一級
     毒品，及其上之包裝袋，因與毒品無法析離，參酌法務部
     調查局93年11月16日調科壹字第0936239 6550號函，應整
     體視為毒品，均應依毒品危害防制條例第18條第1 項前段
     規定宣告沒收並銷燬之。扣案大包毒品之外包裝褐色有花
     紋手提塑膠袋1 個，並無證據係被告所有供盛裝毒品掩飾
     以利販賣之用，故不加以宣告沒收。至於被告用以連絡販
     毒之行動電話並無扣案，亦無證據證明為被告所有，爰不
     併予宣告沒收。
五、公訴意旨另以：被告甲○○、乙○○共同基於意圖營利運輸
    第一級毒品海洛因之犯意聯絡，先基於販賣之意於不詳時間
    、地點購入第一級毒品海洛因一批，伺機販售予他人牟利。
    迄93年12月上旬某日，甲○○、乙○○2 人即密集與丙○○
    聯絡，向其兜售第一級毒品海洛因，雙方約定於93年12月16
    日15時許，在內埔鄉富田村富田國小旁之公墓旁交易，甲○○及乙○○2人即共乘車號6P─2449 號福特銀色休旅車，攜
    第一級毒品海洛因1 大包（毛重347.68公克）、樣品海洛因
    1 小包（毛重3.7 公克）運輸前去赴約，因認被告甲○○及
    乙○○此部分另涉違反毒品危害防制條例第4 條第1 項運輸
    第一級毒品海洛因之罪嫌等語。惟按，「毒品危害防制條例
    所稱之運輸，係指單純運輸並無他項目的者而言，若以販賣
    目的而從事於搬運之行為，仍成立意圖販賣而持有（或販賣
    ）之罪（最高法院24年上字第1673號判例、24年7月總會決
    議事項參照）。否則單純為轉讓、施用等目的所為之搬運毒
    品行為，豈不皆應依運輸毒品論罪（至於從國外或甲地販入
    毒品後，再運輸入境或運輸至乙地，因另有運輸之意思及行
    為，與此情形不同）（最高法院92年度台上字第1184號裁判
    意旨參照）。經查，本件被告甲○○及乙○○於93年12月14
    日，攜帶第一級毒品海洛因前往屏東縣內埔鄉富田國小，係
    欲交付證人丙○○轉賣代為尋找海洛因之買主，故其等所為
    與運輸第一級毒品海洛因之要件有間，惟公訴意旨認被告乙○○、甲○○2人此部分之行為與已起訴之販賣第一級毒品
    罪間有方法、結果之牽連犯關係，以裁判上一罪起訴，自無
    庸另為無罪之諭知。
據上論結，應依刑事訴訟法第369 條第1 項前段、第364 條、第
299 條第1 項前段，毒品危害防制條例第4 條第1 項、第18條第
1 項前段，刑法第2 條第1 項、第11條前段、第59條、修正前刑
法第28條、第47條、刑法第37條第2 項，判決如主文。
本案經檢察官姜麗儒到庭執行職務。
中　　華　　民　　國　　96　　年　　3 　　月　　30　　日
                  刑事第八庭    審判長法  官  李炫德
                                      法  官  蔡國卿
                                      法  官  簡志瑩
以上正本證明與原本無異。
如不服本判決應於收受本判決後10日內向本院提出上訴書狀，其
未敘述上訴理由者，並得於提起上訴後10日內向本院補提理由書
狀（均須按他造當事人之人數附繕本）「切勿逕送上級法院」。
中　　華　　民　　國　　96　　年　　3 　　月　　30　　日
　　　　　　　　　　　　　　　　　　　書記官  白  蘭
附錄本件論罪科刑法條：
毒品危害防制條例第4條第1項
製造、運輸、販賣第一級毒品者，處死刑或無期徒刑；處無期徒
刑者，得併科新臺幣 1 千萬元以下罰金。
